臺灣臺北地方法院民事裁定
110年度北簡字第14383號
原      告  皇冠大車隊企業股份有限公司

法定代理人  吳俊德  
訴訟代理人  陳新鈞  
被      告  陳忠    
上列原告與被告陳忠間請求清償欠款等事件，本院裁定如下：
    主  文
原告應於本裁定送達後十五日內，具狀補正本件訴之聲明第三項
應受判決事項之聲明，並查報訴之聲明第三項請求被告返還向原
告租借之設備及商標物品部分之金額，如未查報，則以新臺幣壹
佰陸拾伍萬元計算；並加計新臺幣貳拾伍萬陸仟捌佰參拾參元後
，依民事訴訟法第七十七條之十三所定費率計算裁判費，再扣除
已繳納裁判費新臺幣貳仟柒佰陸拾元後補繳裁判費，逾期即駁回
其訴。
    理  由
一、按因財產權而起訴，應繳納裁判費，此為法定必備之程式，
    民事訴訟法第77條之13定有明文。次按核定訴訟標的之價額
    ，以起訴時之交易價額為準；無交易價額者，以原告就訴訟
    標的所有之利益為準；以一訴主張數項標的者，其價額合併
    計算之，民事訴訟法第77條之1第1、2項、第77條之2第1項
    前段分別定有明文。當事人書狀，除別有規定外，應記載應
    為之聲明或陳述；起訴，應以訴狀表明訴訟標的及其原因事
    實、應受判決事項之聲明，提出於法院為之，民事訴訟法第
    77條之13、第116條第1項第4款、第244條第1項第2、3款分
    別定有明文。而聲明即當事人請求法院應為如何判決之聲明
    ，如當事人獲勝訴判決，該聲明即成為判決主文，如為給付
    之請求，則成為將來據以強制執行之依據及範圍，是以訴之
    聲明，須明確特定，適於強制執行。又按原告之訴，有民事
    訴訟法第249條第1項所列各款情形之一，依其情形可以補正
    ，審判長應定期間命其補正，逾期未補正，應以裁定駁回之
    ；前開規定於簡易訴訟程序準用之，同法第249條第1項但書
    、第436條第2項亦有明文。
二、經查，本件原告訴之聲明第2項為：「被告應給付原告新臺
    幣（下同）256,833元，及自起訴狀繕本送達被告之翌日起
    至清償日止，按年息5%計算之利息。」、訴之聲明第3項為
    ：「被告應返還向原告租借之設備及商標物品。」，惟原告
    未於訴狀內特定應返還之設備及商標物品，參照前揭規定，
    應受判決事項之聲明乃請求判決之結論，是以訴之聲明，須
    明確特定，適於強制執行，而原告上開起訴所載訴之聲明第
    3項內容，並未符合前揭應受判決事項之聲明須明確而特定
    之情形，縱獲勝訴之判決，其所為訴之聲明亦難成為法院判
    決之主文，為將來據以強制執行之依據及範圍，於法自有未
    合。又前開聲明第2項、第3項係以一訴主張數項標的者，其
    價額合併計算之，而第3項部分與人格權、身分權範圍之非
    財產權無涉，核屬財產權之訴訟，依上述規定，本件訴訟標
    的價額即應以租借設備及商標物品之金額以及原告主張返還
    之欠款256,833元合併計算，而原告未特定並陳報訴之聲明
    第3項租借設備及商標物品之價額，致本院無從核定該部分
    訴訟標的價額，茲限原告於收受本裁定送達15日內補正第3
    項應受判決事項之聲明，並查報該聲明中之向原告租借之設
    備及商標物品之金額，未查報標的價額者，應參照同法第77
    條之12規定，以不得上訴第三審之最高利益額數即165萬元
    為訴訟標的價額，再加計原告聲明第2項主張之256,833元後
    ，依民事訴訟法第77條之13所定費率，按本件訴訟標的價額
    計算後扣除已繳納裁判費2,760元再補繳裁判費，逾期未補
    正，即駁回原告之訴。
三、據上論結，依民事訴訟法第436條第2項、第249條第1項但書
    ，裁定如主文。
中　　華　　民　　國　　110 　年　　9 　　月　　17　　日
                           臺北簡易庭  
　　　　　　　　　            法    　官　郭美杏
以上正本係照原本作成。
如不服本裁定關於核定訴訟標的價額部分，應於裁定送達後10日
內向本院提出抗告狀，並繳納抗告費新臺幣1,000 元；其餘關於
命補繳裁判費部分，不得抗告。                  
中　　華　　民　　國　　110 　年　　9 　　月　　17　　日
                              書　記　官  林玗倩